臺灣板橋地方法院刑事判決　　　　　　　100年度訴字第809號
公　訴　人　臺灣板橋地方法院檢察署檢察官
被　　　告　曾德華
　　　　　　鄭淑貞
上　一　人
指定辯護人　蕭守厚律師
上列被告因違反毒品危害防制條例等案件，經檢察官提起公訴（
100年度偵字第1604號），本院判決如下：
    主  文
曾德華幫助犯施用第二級毒品罪，累犯，處有期徒刑參月，如易
科罰金，以新臺幣壹仟元折算壹日。又幫助犯施用第一級毒品罪
，累犯，處有期徒刑陸月，如易科罰金，以新臺幣壹仟元折算壹
日。應執行有期徒刑捌月，如易科罰金，以新臺幣壹仟元折算壹
日。
鄭淑貞共同犯販賣第二級毒品罪，處有期徒刑肆年。扣案如附表
四至附表五所示之手機共貳支，均沒收；未扣案販賣第二級毒品
所得新臺幣陸仟元，沒收，如全部或一部不能沒收時，以其與王
志森、徐曉傑之財產連帶抵償之。
    事  實
一、曾德華前於民國87年間，因偽造文書案件，經臺灣高等法院
    以88年度上訴字第2185號判處有期徒刑7 月，嗣經裁定減刑
    有期徒刑3 月15日；又因妨害風化案件，經臺灣臺北地方法
    院以95年度訴緝字第212 號判處有期徒刑8 月，嗣經裁定減
    刑為有期徒刑4 月，上開兩案經裁定定應執行刑有期徒刑7
    月，並於96年7 月16日執行完畢。詎曾德華不知悔改，明知
    海洛因、甲基安非他命均係經政府公告，列為毒品危害防制
    條例第2 條第2 項第1 款、2 款所規定之第一、二級毒品，
    而甲基安非他命則經行政院衛生署公告列為禁藥管理，屬藥
    事法所稱之禁藥，依法亦不得轉讓、持有與施用，竟分別基
    於幫助蘇玉萍施用第一、二級毒品與施用禁藥之犯意，先於
    99年9 月30日某時許，受蘇玉萍之囑託，前往王志森位於新
    北市○○區○○路188 號28樓之3 租屋處，收受王志森所交
    付數量不詳之第二級毒品甲基安非他命後，轉交予蘇玉萍施
    用，以此方式幫助蘇玉萍施用第二級毒品甲基安非他命後，
    復於同年10月2 日某時許，再次受蘇玉萍之囑託，前往王志
    森位於新北市○○區○○路188 號28樓之3 租屋處，收受王
    志森所交付數量不詳之第一級毒品海洛因後，亦轉交予蘇玉
    萍施用，以此方式幫助蘇玉萍施用第一級毒品海洛因。
二、鄭淑貞明知甲基安非他命係經政府公告，列為毒品危害防制
    條例第2 條第2 項第2 款所規定之第二級毒品，依法不得販
    賣，竟與王志森、徐曉傑共同基於意圖營利而販賣第二級毒
    品之犯意聯絡，於99年11月11日某時許，鄭淑貞接獲韓淑芬
    之電話，表示欲購買價值新臺幣（下同）6,000 元之第二級
    毒品甲基安非他命，鄭淑貞向王志森取得數量不詳之第二級
    毒品甲基安非他命後，於附表三編號1 所示之時間，持附表
    四所示之手機撥打徐曉傑所持附表五所示之手機，向徐曉傑
    詢問應裝放若干重量之第二級毒品甲基安非他命，經徐曉傑
    回稱4 公克後，鄭淑貞即依徐曉傑指示在其位於新北市○○
    區○○路1 段213 號10樓住處，將第二級毒品甲基安非他命
    4 公克，交付予韓淑芬，並受領韓淑芬所交付的價金6,000
    元，而完成第二級毒品交易，韓淑芬返家後，發覺鄭淑貞所
    交付之第二級毒品甲基安非他命數量不足4.25公克，而於附
    表三編號2 所示之時間，撥打電話向徐曉傑反應，表示王志
    森平常出售交付予其的第二級毒品甲基安非他命數量均為4.
    25公克，而要求徐曉傑補足，徐曉傑因而於電話中允諾將會
    擇期補足。嗣因新北市政府警察局中正第一分局警員，於99
    年11月22日23時30分許，持搜索票至鄭淑貞位於新北市○○
    區○○路一段213 號10樓住處，查獲鄭淑貞，並扣得鄭淑貞
    所有而供其販賣第二級毒品甲基安非他命所用如附表四所示
    之手機1 支，以及鄭淑貞胞妹鄭怡萍所有之第二級毒品甲基
    安非他命1 包、吸食器2 組、手機1 支（含門號0000000000
    號之SIM 卡1 張）、電子磅秤1 台。而徐曉傑所有而供聯繫
    鄭淑貞所用如附表五所示之手機1 支，亦經警方另於99年11
    月21日23時許，在徐曉傑位於新北市○○區○○路188 號24
    樓之1 租屋處扣得，始獲上情。
三、案經送臺灣板橋地方法院檢察署檢察官偵查起訴。
    理  由
壹、證據能力：
一、證人蘇玉萍於99年12月9 日偵查中所為之陳述，係由檢察官
    依法告知具結義務及偽證之處罰後，經具結後所為之證詞，
    此有證人結文及偵訊筆錄各1 份在卷可參（見臺灣板橋地方
    法院檢察署【下稱板橋地檢署】99年度偵字第30711 號偵查
    卷第242 頁至第244 頁），被告曾德華復未舉證檢察官有何
    不法取供，或證人蘇玉萍於該次偵查中所為之陳述，有何顯
    不可信之情事，則依刑事訴訟法第159 條之1 第2 項規定，
    自應認證人蘇玉萍於該次偵查中所為之陳述，具有證據能力
    ，被告曾德華否認證人蘇玉萍於該次偵查中所為陳述之證據
    能力，尚無可採。
二、王志森於99年12月13日偵訊時所為之陳述，係以被告之身分
    ，而非以證人身分接受檢察官訊問，雖其陳述內容涉及被告
    曾德華幫助蘇玉萍施用第二級毒品甲基安非他命與幫助施用
    第一級毒品海洛因之事實，因未經具結，依刑事訴訟法第
    158 條之3 之規定，自無證據能力，但仍非不得作為彈劾被
    告曾德華或王志森於本院審理時所為陳述之憑信性。
三、除前已敘及證據能力之部分外，本判決所引用之證據資料（
    詳後引用之各項證據），其中係屬傳聞證據部分，縱無刑事
    訴訟法第159 條之1 至第159 條之4 或其他規定之傳聞證據
    例外情形，因被告曾德華、鄭淑貞及被告鄭淑貞之辯護人均
    表示不爭執證據能力（見本院卷第38頁反面），且於本院審
    判期日，復均未聲明異議，本院審酌卷內並無事證顯示各該
    陳述之作成時、地與週遭環境，有何致令陳述內容虛偽、偏
    頗之狀況後，均認為適當，依刑事訴訟法第159 條之5 第2
    項之規定，為傳聞法則之例外，應有證據能力。
貳、實體方面：
一、訊據被告曾德華固不否認其於99年9 月30日、同年10月2日
    ，曾至王志森位於新北市○○區○○路188 號28樓之3 租屋
    處，轉達蘇玉萍囑託其向王志森索取第二級毒品甲基安非他
    命與第一級毒品海洛因之事實，惟矢口否認有何幫助施用第
    一、二級毒品之犯行，辯稱：因王志森不願將欲交付予蘇玉
    萍之第一、二級毒品，透過伊轉交，伊因而未代蘇玉萍取得
    任何毒品，且伊知道幫助他人施用第一、二級毒品為違法行
    為，不可能幫助蘇玉萍施用第一、二級毒品云云。惟查：
  (一)被告曾德華曾受蘇玉萍囑託，先後於99年9 月30日、同年10
    月2 日至王志森前揭租屋處，代蘇玉萍向王志森取得數量不
    詳第二級毒品甲基安非他命與第一級毒品海洛因後，轉交供
    蘇玉萍施用之事實，業據證人即被告曾德華女友蘇玉萍於偵
    查中證稱：「（問：J1、J2的譯文是何意？）答：這是我跟
    王志森要拿十三張，指的是安非他命，拿多少數量我忘記了
    ，這一次我是請曾德華到景平路188 號28樓之3 或182 號9
    樓之2 向王志森拿的，這次有拿到安非他命」、「（問：J8
    、J9、J10 的譯文是何意？）答：這是我託曾德華去景平路
    188 號28樓之3 王志森住處向他拿『麻將』2500元的海洛因
    ，我並沒有給他錢」等語綦詳（見板橋地檢署99年度偵字第
    30711 號偵查卷第243 頁），而觀諸附表一至二所示所示之
    監聽譯文（見板橋地檢署99年度偵字第30711 號偵查卷第
    166 頁、第166-1 頁），蘇玉萍不僅於撥打電話予王志森時
    ，明確表示：託綽號阿華之被告曾德華拿回來等語，且蘇玉
    萍撥打電話向王志森索取第二級毒品甲基安非他命（如附表
    一所示）或第一級毒品海洛因（如附表二所示）後約10多分
    鐘，被告曾德華即會撥打電話向王志森表示已經抵達，要直
    接上去等語，被告曾德華亦自承確曾受蘇玉萍之囑託，向王
    志森轉達欲索取第二級毒品甲基安非他命與第一級毒品海洛
    因之事實（見本院卷第101 頁），足認被告曾德華於99年9
    月30日、同年10月2 日，先後2 次前往王志森前揭租屋處之
    目的，在於代蘇玉萍向王志森索取第二級毒品甲基安非他命
    與第一級毒品海洛因一節，即堪認定。又蘇玉萍曾因施用第
    一、二級毒品，經臺灣板橋地方法院檢察署檢察官聲請本院
    裁定送觀察勒戒，而於99年11月23日入臺北女子看守所附設
    勒戒處所觀察勒戒，並於99年12月30日執行完畢釋放，由檢
    察官為不起訴處分，則有臺灣高等法院被告前案紀錄表1 份
    附卷可憑（見本院卷第41頁至第43頁），並參酌蘇玉萍於附
    表一所示之監聽譯文中向王志森反應：「那我已經不舒服了
    啊」等語，足認蘇玉萍係因毒癮發作而撥打電話向王志森索
    取毒品，堪認被告曾德華代蘇玉萍向王志森索取之第一、二
    級毒品，在於提供蘇玉萍施用，從而，被告曾德華先後2 次
    幫助施用第一、二級毒品之犯行，即均堪認定。
  (二)被告曾德華就其受蘇玉萍囑託向王志森索取第二級毒品甲基
    安非他命與第一級毒品海洛因後，是否自王志森處收受第二
    級毒品甲基安非他命與第一級毒品海洛因，以及是否將之轉
    交提供蘇玉萍施用一節，先於偵查中辯稱：99年9 月30日，
    蘇玉萍囑託伊向王志森索取第二級毒品甲基安非他命，因王
    志森表示要自己將第二級毒品甲基安非他命交予蘇玉萍，因
    而未幫蘇玉萍拿，僅向王志森拿取與王志森合資購買的第一
    級毒品海洛因，而99年10月2 日，伊前往王志森上揭租屋處
    ，請求王志森無償轉讓第一級毒品海洛因供伊施用，蘇玉萍
    雖曾囑託伊向王志森索取第一級毒品海洛因，但遭伊拒絕云
    云（見板橋地檢署100 年度偵字第1604號偵查卷第37頁），
    而於本院100 年4 月20日準備程序中改稱：伊於99年9 月30
    日，曾前往王志森上揭租屋處，但並未跟王志森拿取任何毒
    品，而99年10月2 日前往王志森上揭租屋處，是去索取伊與
    王志森合資購買之第一級毒品海洛因，並未幫蘇玉萍拿，也
    未將自己取得之第一級毒品海洛因轉讓蘇玉萍云云（見本院
    卷第37頁反面），嗣於本院100 年8 月4 日審判期日，再辯
    稱：伊於99年9 月30日，前往王志森上揭租屋處，轉達蘇玉
    萍欲索取第二級毒品甲基安非他命，但王志森表示欲自行交
    付予蘇玉萍，不願交由伊轉交，而99年10月2 日，伊至王志
    森前揭租屋處，亦有轉達蘇玉萍欲索取第一級毒品海洛因之
    訊息予王志森，但王志森亦表示要自己交付予蘇玉萍，因而
    伊只拿取自己需要施用之第一級毒品海洛因，即行離開云云
    （見本院卷第101 頁），是被告曾德華就其是否曾代蘇玉萍
    向王志森轉達欲索取第一、二級毒品，以及未取得第一、二
    級毒品供蘇玉萍施用之原因，係因其未曾向王志森索取，抑
    或王志森表示不願由其轉交之說詞，供詞顯然前後不一。且
    如被告曾德華於本院審理時所辯，其不可能明知幫助他人施
    用第一、二級毒品為違法行為而仍為之，則蘇玉萍要求其代
    為向王志森索取第一、二級毒品，原即會加以婉拒，其又何
    以自承仍遵循蘇玉萍之指示前往王志森住處轉達蘇玉萍欲索
    取第一、二級毒品乙事，是被告曾德華前揭所辯，已因自相
    矛盾，而無可採。又證人王志森於偵查中陳稱：「（問：編
    號J1及J2的譯文是何意？）答：這是蘇玉萍在跟我要安非他
    命用，她打電話給我，後來由曾德華到景平路182 號9 樓之
    2 或188 號28樓之3 某一處去拿，這次我並沒有向蘇玉萍收
    錢，譯文中的『十三張』就是指安非他命，這次量只有一點
    點，此部分涉嫌轉讓毒品我認罪」、「（問：編號J8、J9、
    J10 的譯文是何意？）答：這是蘇玉萍要跟我拿海洛因，由
    曾德華過去跟我拿，拿的地點不是在景平路182 號9 樓之2
    就是在188 號28樓之3 ，譯文中的『麻將』就是指海洛因，
    此部分涉嫌轉讓毒品我認罪」等語（見板橋地檢署99年度偵
    字第30711 號偵查卷第248 頁至第249 頁），核與證人蘇玉
    萍前揭偵查中之證詞，完全相符，足認證人蘇玉萍指證委託
    被告曾德華向王志森取得第二級毒品甲基安非他命與第一級
    毒品海洛因供己施用一節，確屬非虛，被告曾德華前揭所辯
    ，無非為圖脫罪所為卸責之詞，要無可採。雖王志森於本院
    100 年7 月7 日審理作證時，改稱：蘇玉萍向伊索取的第一
    、二級毒品，並未交由被告曾德華轉交，因被告曾德華拒絕
    幫蘇玉萍拿毒品等語（見本院卷第77頁），然此不僅與王志
    森自己於前述偵查中之陳述，截然不同，亦與被告曾德華於
    本院審理時辯稱：係因王志森不願將欲轉讓予蘇玉萍之第一
    、二級毒品，透過伊轉交蘇玉萍云云，相互齟齬，堪認王志
    森於本院審理時所為之證詞，應係基於為免得罪被告曾德華
    之人情壓力所為之不實陳述，而無可採。且王志森因販賣第
    二級毒品甲基安非他命予林新富、韓淑芬、綽號「死人」之
    成年男子、綽號「阿勇」之竹聯幫份子、綽號「嘟嘟」之成
    年女子，以及多次轉讓第一、二級毒品予蘇玉萍、林新富、
    徐曉傑、蘇玉萍等犯罪行為，而經檢察官提起公訴，並經本
    院另案根據王志森之自白及其他相關之證據，於100 年5 月
    19日以100 年度訴第34號判處王志森徒刑在案，以王志森頻
    繁販賣與轉讓第一、二級毒品之情形，顯示王志森不僅有取
    得第一、二級毒品之管道，且擁有相當之資金，王志森如有
    購買第一、二級毒品之需要，應無與人合資購買之必要，故
    被告曾德華辯稱：伊至王志森住處係向王志森索取與王志森
    合資購買的毒品云云，自難採信。
  (三)綜上所述，本案事證明確，被告曾德華前揭所辯各節，均不
    足採。從而，被告曾德華上揭幫助施用第一、二級毒品之犯
    行，均堪認定，應予依法論科。
二、訊據被告鄭淑貞固不否認曾於99年11月11日，在其位於新北
    市○○區○○路1 段213 號10樓住處，交付重約4 公克之第
    二級毒品甲基安非他命予韓淑芬之事實，惟矢口否認有何販
    賣第二級毒品甲基安非他命之犯行，辯稱：伊係與韓淑芬合
    資向王志森購買第二級毒品甲基安非他命，而由伊向王志森
    取得第二級毒品甲基安非他命後，分裝轉交予韓淑芬云云。
    經查：
  (一)韓淑芬於99年11月11日欲向王志森購買重約4 公克之第二級
    毒品甲基安非他命，而將其購買之價金6,000 元交予被告鄭
    淑貞，並由被告鄭淑貞取得重約4 公克之第二級毒品甲基安
    非他命後，在鄭淑貞位於新北市○○區○○路1 段213 號10
    樓住處交付予韓淑芬一節，除據證人韓淑芬於本院審理時證
    稱：「（問：99年11月11日左右，你是否有跟別人買過安非
    他命？）答：是」、「（問：那個人是誰？）答：王志森」
    、「（問：你當時跟王志森買安非他命，你買多少？）答：
    四克。金額6 千元」、「（問：後來鄭淑貞有無把你的安非
    他命給妳？）答：有，她拿回來之後，我就去她家找她」、
    「（問：你有無把錢交給鄭淑貞或交給王志森？）答：我有
    把錢交給鄭淑貞，由鄭淑貞拿給王志森」等語明確外（見本
    院卷第70頁反面至第71頁），核與證人徐曉傑於偵查及本院
    審理中證稱：「（問：提示C29 譯文，該譯文是否為你與王
    志森販賣四克的安非他命給韓淑芬及鄭淑貞對話？）答：是
    ，這是賣給韓淑芬安非他命，而且這四克的安非他命是從鄭
    淑貞那邊先給韓淑芬的，鄭淑貞那邊的安非他命是王志森先
    給她的，韓淑芬拿到安非他命之後，打電話給我說安非他命
    重量不足，我有說要補給她，錢是6000元，她是將錢交給鄭
    淑貞，鄭淑貞錢不是交給我是交給王志森」、「（問：鄭淑
    貞與王志森的關係？）答：可能是男女朋友」、「（問：提
    示C28 的譯文，該譯文是何意？）答：這就是上述C29 譯文
    小芬（指韓淑芬）要拿的那一次，鄭淑貞先從她家包了含袋
    4.3 公克安非他命，當時我從王志森載鄭淑貞回家，而且我
    已經回家了，後來韓淑芬打電話給鄭淑貞要安非他命，鄭淑
    貞又打電話給我說小芬要安非他命，她說她會先包4 公克的
    安非他命給小芬，所以C28 及C29 的譯文是有關的」、「（
    問：編號C28 之通訊監察譯文，這是否你與鄭淑貞之通聯？
    ）答：是」、「（問：對話內容中，鄭淑貞問你，1 包要多
    重，你回答4.3 ，這是指什麼東西？）答：這應該是指安非
    他命」、「（問：安非他命是要給何人？）答：應該是要給
    韓淑芬」等語（板橋地檢署99年度偵字第30711 號偵查卷第
    138 頁、本院卷第96頁），大致相符，被告鄭淑貞復不否認
    韓淑芬確有出資6,000 元，以及其確曾交付重約4 公克之第
    二級毒品甲基安非他命予韓淑芬之事實（見本院卷第74頁）
    ，此外，並有附表三所示之監聽譯文1 份附卷可稽（見板橋
    地檢署99年度偵字第30711 號偵查卷第187 頁），而堪認定
    。
  (二)再觀諸附表三編號1 所示之監聽譯文，被告鄭淑貞於99年1
    1 月11日18時45分29秒，持0000000000號行動電話門號撥打
    徐曉傑所持如附表五所示之0000000000號行動電話門號，向
    徐曉傑詢問：「曉傑我那包裝紙是0.3 的我要裝多少‧‧‧
    1 包要多重？」，徐曉傑回稱：「4.3 啊」（見板橋地檢署
    99年度偵字第30711 號偵查卷第187 頁），顯示被告鄭淑貞
    當時撥打電話聯絡徐曉傑之目的，在於詢問應包裝的第二級
    毒品甲基安非他命的重量，而依徐曉傑於偵查及本院審理時
    中證稱：「鄭淑貞先從她家包了含袋4.3 公克安非他命」、
    「（問：譯文中，鄭淑貞問你包裝紙是0.3 的，我要裝多少
    ，0.3 是指什麼意思？）答：0.3 是指袋子的大小」等語（
    見板橋地檢署99年度偵字第30711 號偵查卷第138 頁、本院
    卷第98頁反面），堪認徐曉傑回覆被告鄭淑貞表示：「4.3
    」係指應交付含袋重0.3 公克之第二級毒品甲基安非他命為
    4.3 公克，換言之，應包裝交付的第二級毒品甲基安非他命
    為4 公克。因韓淑芬從被告鄭淑貞處受領之第二級毒品甲基
    安他命即為4 公克，此據證人韓淑芬於本院審理時證稱：「
    （問：結果鄭淑貞幫你拿多少毒品回來？）答：4 公克」等
    語明確（見本院卷第73頁），核與徐曉傑於上開通聯中向被
    告鄭淑貞表示應包裝交付的第二級毒品甲基安非他命重量，
    完全相同，可見被告鄭淑貞係為將第二級毒品甲基安非他命
    交付予韓淑芬，始於附表三編號1 所示之時間，撥打電話詢
    問徐曉傑應包裝之第二級毒品甲基安非他命重量，由此足認
    被告鄭淑貞前揭辯稱：係與韓淑芬合資向王志森購買第二級
    毒品云云，並非事實。蓋被告鄭淑貞倘若係與韓淑芬合資向
    王志森購買第二級毒品甲基安非他命，則被告鄭淑貞與韓淑
    芬之間，應如何分配向王志森購得之第二級毒品甲基安非他
    命，自應由被告鄭淑貞與韓淑芬自行協調決定，當非未參與
    合資之他人諸如徐曉傑所能知悉或所能代為決定。另參酌徐
    曉傑於本院審理時證稱：「（問：鄭淑貞為什麼要問你，袋
    子要裝多少重量的安非他命？）答：因為她比較不懂」、「
    （問：她比較不懂什麼？）答：不懂要裝多少」、「（問：
    請問你為什麼會表示是4 公克？）答：因為我們賣給別人都
    是這樣」等語（見本院卷第98頁反面、第97頁反面），以及
    韓淑芬於本院審理時證稱：「（問：既然是鄭淑貞交給你的
    ，且你是向王志森購買毒品，為何你會撥打電話給徐曉傑說
    毒品重量不足？）答：因為平常都是徐曉傑在幫王志森送的
    ，所以我才直接打電話給徐曉傑」等語（見本院卷第71頁反
    面），足認王志森販賣第二級毒品甲基安非他命時，通常係
    由徐曉傑負責將第二級毒品甲基安非他命交付予購買毒品之
    人，徐曉傑因而較鄭淑貞清楚王志森販賣交付他人的第二級
    毒品甲基安非他命重量，以致本件韓淑芬透過被告鄭淑貞向
    王志森購買第二級毒品甲基安非他命時，被告鄭淑貞因不知
    需將若干重量之第二級毒品甲基安非他命裝放於包裝袋內，
    始撥打電話詢問徐曉傑，如果被告鄭淑貞係與韓淑芬合資購
    買第二級毒品甲基安非他命，則被告鄭淑貞對於應將購入的
    第二級毒品甲基安非他命若干數量分裝予韓淑芬，自應按其
    與韓淑芬的出資額或比此間之其他協議為之，縱對彼此應如
    何分配存有疑問，亦應與韓淑芬協調，並無撥打電話向徐曉
    傑詢問之必要，從而，韓淑芬於本院審理時證稱：伊係與被
    告鄭淑貞合資向王志森購買第二級毒品甲基安非他命云云（
    見本院卷第70頁反面），顯係迴護被告鄭淑貞所為之不實證
    詞，而無可採。又觀諸附表三編號2 所示之監聽譯文，韓淑
    芬發現取得之第二級毒品甲基安非他命重量，與平常王志森
    交付的第二級毒品甲基安非他命數量有所不同時，並未撥打
    電話詢問被告鄭淑貞，而是撥打電話詢問徐曉傑：「剛那是
    你弄得嗎‧‧‧剛是你載阿真（指鄭淑貞）回來的嗎？」，
    徐曉傑回稱：「對啊」，韓淑芬再問：「我問你是425 還是
    4 ？」，徐曉傑回稱：「4 吧」，韓淑芬則稱：「老大今天
    都給我425 」，徐曉傑則答稱：「是喔‧‧‧沒關係再補給
    妳就好‧‧‧因為我們裝給人家都是這樣子」等語（見板橋
    地檢署99年度偵字第187 號偵查卷第187 頁），顯示被告鄭
    淑貞交付第二級毒品甲基安非他命予韓淑芬後，韓淑芬發現
    被告鄭淑貞交付之第二級毒品甲基安非他命重量為4 公克，
    與王志森所交付之第二級毒品甲基安非他命為4.25公克有所
    差異，而向徐曉傑詢問，確認該次販賣交付所裝放的第二級
    毒品甲基安非他命究為4.25公克抑或4 公克，經徐曉傑表示
    為4 公克以後，韓淑芬則向徐曉傑解釋王志森平常販賣交付
    之第二級毒品甲基安非他命均為4.25公克，徐曉傑因而向韓
    淑芬說明平常交付予購毒者的數量均為4 公克，會擇日再行
    補足予韓淑芬，倘若韓淑芬係與被告鄭淑貞合資向王志森購
    買第二級毒品甲基安非他命，則韓淑芬發現取得之第二級毒
    品甲基安非他命重量有所不足時，衡情應會向被告鄭淑貞詢
    問當初向王志森或徐曉傑取得之第二級毒品甲基安非他命的
    總重量若干，被告鄭淑貞依何標準劃分韓淑芬應取得之第二
    級毒品甲基安非他命，而不可能直接撥打電話詢問徐曉傑，
    蓋徐曉傑不可能知道被告鄭淑貞如何與韓淑芬約定彼此分配
    的第二級毒品甲基安非他命，參酌前揭徐曉傑與韓淑芬表示
    ：平常均係由徐曉傑協助王志森交付第二級毒品甲基安非他
    命給購毒者等語，堪認韓淑芬明知被告鄭淑貞係夥同王志森
    、徐曉傑共同販賣第二級毒品甲基安非他命予其，雖由被告
    鄭淑貞出面收受其所交付之價金，並交付第二級毒品甲基安
    非他命予其，但關於交付若干之第二級毒品甲基安非他命數
    量，因被告鄭淑貞平常並未負責交付第二級毒品甲基安非他
    命，以致需聽從王志森或徐曉傑之指示，則其向被告鄭淑貞
    詢問為何僅交付第二級毒品甲基安非他命4 公克而非4.25公
    克，被告鄭淑貞亦無法提供說明或解釋，韓淑芬因而直接撥
    打電話予熟悉交易慣例的徐曉傑：「剛剛是你弄得嗎‧‧‧
    剛是你載阿真回來的嗎？」，向徐曉傑詢問本件交付之第二
    級毒品甲基安非他命是否為徐曉傑負責包裝或負責載送被告
    鄭淑貞返家，以確認徐曉傑對於本次交易之情況有無參與或
    知悉，徐曉傑回稱：「對啊」，表示係由其駕車載被告鄭淑
    貞返家，韓淑芬因而認為徐曉傑參與本件毒品交易，而向徐
    曉傑詢問、確認本次交付之第二級毒品甲基安非他命的重量
    ，而韓淑芬向徐曉傑詢問所交付之第二級毒品甲基安非他命
    重量究為4.25公克或4 公克，顯係針對自己取得之第二級毒
    品甲基安非他命部分為詢問。如果韓淑芬係與被告鄭淑貞合
    資向王志森與徐曉傑購買第二級毒品甲基安非他命，一般而
    言，徐曉傑也不可能清楚韓淑芬與被告鄭淑貞之間如何分配
    合資購買之第二級毒品甲基安非他命，則韓淑芬欲向徐曉傑
    詢問釐清本件毒品交易所取得之第二級毒品甲基安非他命，
    應就其與被告鄭淑貞合資購買的整體數量而為詢問，不可能
    僅就自己取得之第二級毒品甲基安非他命向徐曉傑為詢問，
    否則徐曉傑不可能理解韓淑芬的問題，由此益證韓淑芬於本
    院審理時證稱：其係與被告鄭淑貞合資購買第二級毒品甲基
    安非他命云云，並非事實。
  (三)被告鄭淑貞於偵查中原辯稱：附表三編號1 所示之譯文，是
    徐曉傑欲跟伊胞妹鄭怡萍拿在藥局開的藥，伊從未交付任何
    毒品給韓淑芬云云（見板橋地檢署99年度偵字第30711 號偵
    查卷第195 頁至第196 頁），而於本院100 年4 月20日準備
    程序則辯稱：當日係徐曉傑駕車載伊返家途中，徐曉傑接獲
    韓淑芬之電話，伊不清楚徐曉傑與韓淑芬洽談的內容，伊從
    未交付任何第二級毒品甲基安非他命予韓淑芬，雖然王志森
    或徐曉傑常要求伊代為轉交，但均遭伊拒絕云云（見本院卷
    第38頁），嗣於本院100 年7 月7 日、同年8 月日審判期日
    ，則改稱：伊係與韓淑芬各出資6,000 元合資購買第二級毒
    品甲基安非他命，伊有將第二級毒品甲基安非他命交付予韓
    淑芬云云（見本院卷第74頁、第100 頁），是被告鄭淑貞之
    供詞，前後不一，已難採信。且附表三編號1 之監聽譯文的
    內容，係被告鄭淑貞係向徐曉傑詢問應包裝若干重量之第二
    級毒品甲基安非他命，已如前述，與被告鄭淑貞之胞妹完全
    無關，包裝的標的物亦非單純的藥物，而被告鄭淑貞於偵查
    及本院審理之初，始終否認曾交付第二級毒品甲基安非他命
    予韓淑芬，僅因韓淑芬於本院100 年7 月7 日審理時，當庭
    證述其與被告鄭淑貞合資向王志森購買第二級毒品甲基安非
    他命，而由被告鄭淑貞出面向王志森購買，並將購入之第二
    級毒品甲基安非他命交付予韓淑芬後，被告鄭淑貞始配合韓
    淑芬之證詞而改稱：其與韓淑芬合資向王志森購買第二級毒
    品甲基安非他命云云，以致其後供詞，相互矛盾，足認被告
    鄭淑貞事後辯稱與韓淑芬合資購買第二級毒品甲基安非他命
    云云，無非係臨訟卸責之詞，而無可採。
  (四)韓淑芬於100 年7 月7 日審理時，被告鄭淑貞之辯護人詢問
    ：「99年11月11日左右，你是否有跟別人買過安非他命？」
    ，韓淑芬證稱：有，是跟王志森購買，購買4 公克，金額為
    6 千元，由伊與被告鄭淑貞合夥，由被告鄭淑貞代表去跟王
    志森拿等語，再經辯護人詢問：「你所謂的合夥是哪方面的
    合夥？」，韓淑芬回稱：「金錢上的合夥，我們一人出一半
    」，辯護人再問：「既然是金錢上的合夥，本次6 千元的部
    分，完全是你個人的錢或包含鄭淑貞的錢？」，韓淑芬證稱
    ：「包含鄭淑貞，我們一人出一半」等語（見本院卷第70頁
    反面），依證人韓淑芬上開證述之意旨，韓淑芬本次向王志
    森購買之第二級毒品甲基安非他命為4 公克，價格為6 千元
    ，其與被告鄭淑貞以平均分擔之方式，合資向王志森購買，
    準此以言，韓淑芬與被告鄭淑貞各自之出資額應為3,000 元
    。嗣經檢察官詢問：「何時交付多少金錢給鄭淑貞？」，韓
    淑芬答稱：「鄭淑貞要去找王志森的當天，我把錢拿給鄭淑
    貞，我拿了6 千元給她」等語（見本院卷第71頁反面），而
    與韓淑芬前揭證述意旨，其與被告鄭淑貞各出資3,000 元而
    合夥向王志森購買一節，顯然矛盾，檢察官因而向韓淑芬確
    認：「這6 千元是否是你自己購買的部分？」，韓淑芬答稱
    ：「這是我與鄭淑貞一人一半」等語（見本院卷第72頁），
    仍強調向王志森購買第二級毒品甲基安非他命之6 千元，係
    合資購買的金錢，韓淑芬係於被告鄭淑貞之辯護人反詰問時
    ，始改稱：伊當時係向王志森表示要拿兩個，一個是指鄭淑
    貞，一個是指伊，所謂一個是指4.25公克，1 個的金額為6
    千元，所以由伊與被告鄭淑貞各出資6 千元，向王志森購買
    8 點多公克的第二級毒品甲基安非他命云云（見本院卷第72
    頁至第73頁），以致其於本院審判期日所為之證詞，呈現前
    後相互矛盾之現象，而難遽採為被告鄭淑貞有利之認定。再
    韓淑芬原證稱：伊與被告鄭淑貞合資購買的第二級毒品甲基
    安非他命，由被告鄭淑貞向王志森購入取回時，是一大包尚
    未分裝，由伊與被告鄭淑貞當場分裝云云（見本院卷第73頁
    ），經詢問如何發現取得之第二級毒品甲基安非他命之數量
    不足，韓淑芬證稱：返家時以電子磅秤秤重，始發現重量不
    足等語（見本院卷第73頁），經質以既然在被告鄭淑貞住處
    當場分裝，何以未當場發現第二級毒品甲基安非他命重量不
    足，韓淑芬先是推稱：伊當時正在工作，不能在外逗留太久
    ，因此拿了就走云云（見本院卷第73頁），再質以韓淑芬在
    被告鄭淑貞住處，與被告鄭淑貞一同分裝時，如未經秤重，
    如何分裝，韓淑芬始坦承：當日係由被告鄭淑貞自行在住處
    分裝好之後，再將第二級毒品甲基安非他命交付予伊，伊並
    不知王志森實際交付多少數量的第二級毒品甲基安非他命予
    被告鄭淑貞等語（見本院卷第74頁），因被告鄭淑貞如曾與
    韓淑芬一同分裝第二級毒品甲基安非他命，其即無需於附表
    三編號1 所示之時間，撥打電話詢問徐曉傑應包裝多少重量
    之第二級毒品甲基安非他命之必要，是韓淑芬於本院審理時
    證稱：伊前往被告鄭淑貞住處拿取第二級毒品甲基安非他命
    時，被告鄭淑貞係將購入之第二級毒品甲基安非他命1 大包
    ，一同與伊現在場分裝云云，無非係契合其迴護被告鄭淑貞
    而證稱與被告鄭淑貞合資購買第二級毒品之不實證詞，由此
    足認韓淑芬證稱曾與被告鄭淑貞合資向王志森購買第二級毒
    品云云，即無可採。
  (五)王志森雖於本院審理時證稱：伊確曾在住處交付價值12,000
    元的第二級毒品甲基安非他命8 公克予被告鄭淑貞，但被告
    鄭淑貞因為在伊住處賭博，將錢全數輸光，以致伊始終未收
    受該次毒品交易之價金云云，然王志森上開證詞，不僅與王
    志森於偵查中陳稱：伊販賣第二級毒品甲基安非他命予韓淑
    芬，均係韓淑芬自行至其位於新北市○○區○○路188 號28
    樓之3 住處取得第二級毒品甲基安非他命，從未透過被告鄭
    淑貞云云不符（見板橋地檢署99年度偵字第30711 號偵查卷
    第205 頁至第206 頁），而其有關未曾取得韓淑芬購買第二
    級毒品甲基安非他命之價金一節，亦與韓淑芬證稱：確曾將
    6 千元交付予被告鄭淑貞等語（見本院卷第71頁、第74頁）
    ，以及被告鄭淑貞陳稱：韓淑芬確有出資6 千元，如果韓淑
    芬有交錢予伊，伊一定會將錢交給王志森，不可能收到韓淑
    芬的錢未交給王志森的情形等語（見本院卷第74頁、第78頁
    ），相互矛盾，參酌王志森經本院質以其證詞核與偵查中所
    述不符時，表示：「因為在法庭上聽到韓淑芬講到6 千、6
    千，我才知道韓淑芬與鄭淑貞合夥的事情，我已經忘了是否
    是韓淑芬親自來我住處，看到譯文後，想到韓淑芬有一次到
    我住處賭博把錢輸光，我只知道是韓淑芬要跟我買」等語（
    見本院卷第77頁反面），顯示王志森因於100 年7 月7 日補
    行到庭，致未與韓淑芬隔離詢問，而在場聽聞韓淑芬之證詞
    後，為配合韓淑芬之說詞，始證稱：交付8 點多公克之第二
    級毒品甲基安非他命云云，則其此部分之證詞，顯然係受被
    告鄭淑貞與證人韓淑芬之影響，不足為被告鄭淑貞有利之認
    定。再韓淑芬向王志森購買之第二級毒品甲基安非他命，係
    由被告鄭淑貞交付予韓淑芬，徐曉傑並未接觸該第二級毒品
    甲基安非他命一節，業據被告鄭淑貞供承在卷（見本院卷第
    100 頁），並經證人韓淑芬證稱：被告鄭淑貞有交付第二級
    毒品甲基安非他命4 公克予伊等語（見本院卷第71頁、第73
    頁），以及徐曉傑證稱：伊僅係在電話中與韓淑芬、被告鄭
    淑貞在電話聯繫，並未實際參與毒品交付等語明確（見本院
    卷第97頁、第99頁），王志森於本院審理時證稱：「鄭淑貞
    說韓淑芬有委託她來拿，但我堅持不願易把東西交給鄭淑貞
    ，而是把毒品交給徐曉傑」、「後來鄭淑貞要走的時候，我
    打電話叫徐曉傑上來，把毒品交給徐曉傑」等語（見本院卷
    第76頁、第77頁反面），顯非事實，王志森一再強調係委託
    徐曉傑將第二級毒品甲基安非他命交付予韓淑芬，目的在使
    徐曉傑扛起交付第二級毒品甲基安非他命予韓淑芬之責任，
    以使被告鄭淑貞得以脫免刑責，其意在迴護被告鄭淑貞之意
    圖，至為灼然，是王志森之立場明顯偏頗，其所為有利被告
    之說詞，自難採信。此外，王志森一再證稱：「實際上我並
    不知道這是鄭淑貞她要的，我只知道是韓淑芬跟我聯絡，是
    韓淑芬要的」、「因為在法庭上聽到韓淑芬講到6 千、6 千
    ，我才知道韓淑芬與鄭淑貞合夥的事情」等語（見本院卷第
    75 頁 反面、第77頁反面），顯示王志森於到庭作證之前，
    主觀上均係基於將第二級毒品甲基安非他命販賣予韓淑芬之
    認知上，與韓淑芬進行第二級毒品甲基安非他命之交易，並
    不認為被告鄭淑貞為其販售第二級毒品甲基安非他命之對象
    ，倘若被告鄭淑貞係與韓淑芬合資向王志森購買第二級毒品
    甲基安非他命，並由被告鄭淑貞出面與王志森接洽，豈會發
    生王志森不知與其面洽之被告鄭淑貞就是買家之理？由此益
    證被告鄭淑貞前揭所辯，並非事實。
  (六)證人徐曉傑雖於本院審理時證稱：伊僅以電話與被告鄭淑貞
    ，以及證人韓淑芬聯繫，並未親眼目睹鄭淑貞是否將第二級
    毒品甲基安非他命交付予韓淑芬等語（見本院卷第96頁反面
    、第98頁），然被告鄭淑貞與證人韓淑芬均已明確陳稱被告
    鄭淑貞曾交付第二級毒品甲基安非他命予韓淑芬，已如前述
    ，是證人徐曉傑證稱並未親眼目睹被告鄭淑貞交付第二級毒
    品甲基安非他命予韓淑芬，並不足以證明被告鄭淑貞未曾交
    付第二級毒品甲基安非他命之事實，而無從為被告鄭淑貞有
    利之認定。且依證人徐曉傑證稱：「我開車途中，鄭淑貞打
    電話給我，問我要裝多少安非他命，我就跟她說4.3 公克，
    後來我就接到韓淑芬的電話，我承諾要補給她，但後來我沒
    有補給韓淑芬」、「（問：鄭淑貞問要裝多少安非他命，安
    非他命是要給何人？）答：如果後來韓淑芬有打來，應該是
    要給韓淑芬」、「（問：請問你為什麼會表示是4 公克？）
    答：因為我們賣給別人都是這樣」等語（見本院卷第97頁正
    、反面），顯示被告鄭淑貞於附表三編號1 所示之時間，撥
    打電話詢問應裝放多少重量之第二級毒品甲基安非他命時，
    徐曉傑主觀上認知被告鄭淑貞係夥同王志森販賣第二級毒品
    甲基安非他命予他人，遂依其與王志森販賣第二級毒品甲基
    安非他命予他人之交易慣例，告知被告鄭淑貞應在重約0.3
    公克之包裝袋內裝放4 公克的第二級毒品甲基安非他命，則
    徐曉傑事後接獲韓淑芬之電話表示取得的第二級毒品甲基安
    非他命重量不足4.25公克，而要求徐曉傑補足時，即得確認
    被告鄭淑貞交付第二級毒品甲基安非他命的對象即為韓淑芬
    ，且以韓淑芬撥打電話表示取得的重量不足，應可推斷韓淑
    芬已從被告鄭淑貞處取得第二級毒品甲基安非他命，否則韓
    淑芬如何知悉重量不足？是證人徐曉傑雖於99年11月11日未
    參與第二級毒品甲基安非他命交付或受領價金之行為，但透
    過指導被告鄭淑貞應包裝的第二級毒品甲基安非他命數量，
    以及事後接獲證人韓淑芬電話聯繫時，允諾補足第二級毒品
    甲基安非他命而參與本次交易，其對於該次交易，韓淑芬業
    已自被告鄭淑貞取得第二級毒品甲基安非他命之事實，自有
    所認識，足認證人徐曉傑於偵查中所為前揭證述（見板橋地
    檢署99年度偵字第30711 號偵查卷第138 頁），應為事實，
    其事後證稱不清楚被告鄭淑貞與韓淑芬間之交易情形，應係
    為迴護被告鄭淑貞之詞，要無可採。
  (七)綜上所述，本案事證明確，被告鄭淑貞前揭所辯，不足採信
    ，被告鄭淑貞夥同王志森、徐曉傑販賣第二級毒品甲基安非
    他命予韓淑芬之犯行，堪以認定，應予依法論科。
三、論罪科刑：
  (一)按幫助犯係指幫助他人犯罪者，即以正犯犯罪為要件，至該
    正犯事後是否受刑罰執行，並不影響幫助犯之成立，一如正
    犯因犯後死亡或有特殊事由，經檢察官依刑事訴訟法第252
    條或第253 條之規定不起訴處分，仍無礙幫助犯之成立。而
    施用毒品，經觀察勒戒後，有繼續施用傾向，予以強制戒治
    ，係為使具有成癮性之行為人有戒斷自新機會所設，並未改
    變施用毒品之犯罪本質，使已經成立之犯罪行為，不復存在
    ；故施用毒品者於受觀察勒戒後，予以強制戒治，幫助施用
    者仍具幫助他人犯罪之行為屬性，自仍應成立施用毒品之幫
    助犯（最高法院94年度臺上字第5722號判決意旨參照）。次
    按，無償受他人委託，代為購買第二級毒品甲基安非他命後
    交付委託人，以便利、助益委託人施用者，為幫助施用；苟
    以便利、助益委託人販賣者，則為幫助販賣，其行為人於購
    入甲基安非他命之始，即係為委託人而持有，並非購入後始
    另行起意，交付而移轉甲基安非他命之所有權予委託人。此
    與轉讓甲基安非他命，係指原未受他人委託而基於為自己之
    意思購買後，始起意將其所有之甲基安非他命，以移轉所有
    權之意思交付他人之情形，顯然有別（最高法院98年度臺上
    字第3670號判決意旨參照）。
  (二)查被告曾德華係無償受蘇玉萍之委託，先後於99年9 月30日
    、同年10月2 日至王志森住處，代為收受王志森欲無償轉讓
    給蘇玉萍之第一、二級毒品，轉交蘇玉萍，而助益蘇玉萍施
    用，難認被告曾德華係以自己轉讓第一、二級毒品之意思而
    提供交付第一、二級毒品給蘇玉萍，亦難認被告曾德華就轉
    讓第一、二級毒品，與王志森具有犯意之聯絡，揆諸前揭說
    明，自應認被告曾德華轉交第一、二級毒品予蘇玉萍施用之
    行為，僅構成施用第一、二級毒品之幫助犯，又蘇玉萍就其
    施用第一、二級毒品之行為，雖僅受觀察勒戒程序，而未經
    起訴或判刑，但此乃毒品危害防制條例為使具有成癮性之行
    為人有戒斷自新機會所設，並未改變施用毒品之犯罪本質，
    使已經成立之犯罪行為，不復存在，是核被告曾德華所為，
    分別係犯刑法第30條第1 項前段、毒品危害防制條例第10條
    第2 項之幫助施用第二級毒品罪，刑法第30條第1 項前段、
    毒品危害防制條例第10條第1 項之幫助施用第一級毒品罪。
    公訴意旨認被告所為應分別構成藥事法第83條第1 項之轉讓
    禁藥與毒品危害防制條例第8 條第1 項之轉讓第一級毒品罪
    ，均容有未合，然被告曾德華受託向王志森拿取第二級毒品
    甲基安非他命與第一級毒品海洛因後，轉交蘇玉萍施用之基
    本社會事實同一，爰依法變更起訴法條。
  (三)核被告鄭淑貞所為，係犯毒品危害防制條例第4 條第2 項之
    販賣第二級品罪。
  (四)被告曾德華先後幫助蘇玉萍施用而持有第一、二級毒品之低
    度行為，均為幫助施用第一、二級毒品之高度行為所吸收，
    固均不另論罪。被告鄭淑貞販賣前持有第二級毒品甲基安
    非他命之低度行為，應為事後販賣之高度行為所吸收，亦不
    另論罪。
  (五)被告鄭淑貞就上開販賣第二級毒品之犯行，與王志森、徐曉
    傑之間，具有犯意聯絡與行為分擔，應論以共同正犯。
  (六)被告曾德華前因偽造文書、妨害風化等案件，經法院分別判
    處判處有期徒刑7 月、8 月，嗣經裁定減刑為有期徒刑3 月
    15日、4 月，且經裁定定應執行刑有期徒刑7 月，並於96年
    7 月16日執行完畢，有臺灣高等法院被告前案紀錄表1 份在
    卷可佐，被告曾德華於有期徒刑執行完畢後，5 年內再故意
    犯本件有期徒刑以上之罪，為累犯，應依刑法第47條第1 項
    規定加重其刑。
  (七)被告曾德華並未實際參與施用第一、二級毒品之犯行，僅對
    於他人施用第一、二級毒品之犯行施以助力，所犯情節較正
    犯輕微，爰均依刑法第30條第2 項規定，按正犯之刑減輕之
    ，並均依法先加後減之。
  (八)又同為販賣第二級毒品者，其原因動機不一，情節未必盡同
    ，或有大盤毒梟，亦有中、小盤之分，甚或僅止於吸毒者友
    儕間為求互通有無之有償轉讓者亦有之，其販賣行為所造成
    危害社會之程度自屬有異，法律科處此類犯罪，所設之法定
    最低本刑卻同為最輕本刑有期徒刑7 年以上及得併科1,000
    萬元以下罰金，不可謂不重。基此，倘依其犯罪情狀處低於
    7 年以下有期徒刑，即足懲儆，並可達防衛社會之目的者，
    自非不可依客觀之犯行與主觀之惡性二者加以考量其情狀，
    是否有可憫恕之處，適用刑法第59條之規定酌量減輕其刑，
    期使個案裁判之量刑，能斟酌至當，以符合罪責原則。查被
    告鄭淑貞所犯本件販賣第二級毒品之犯行，僅有一次，販賣
    毒品之數量約4 公克，數量並非龐大，且販賣毒品所得僅6,
    000 元，犯罪所得不多，因被告鄭淑貞犯罪而影響之社會層
    面非屬廣大，所侵害之法益亦屬有限，與一般大量走私進口
    或長期販賣毒品之「大盤」、「中盤」，動輒以毒品數十公
    斤至數百公斤相較，其惡性及犯罪情節均屬輕微，衡情若就
    其販賣第二級毒品部分論以7 年以上有期徒刑，猶嫌過重，
    而有悖於罪責原則，本院因而認被告鄭淑貞犯行情堪憫恕，
    法重情輕，爰依刑法第59條規定減輕其刑。
  (九)本院審酌被告曾德華、鄭淑貞均具有施用毒品之惡習，而均
    曾經法院裁定送勒戒處所觀察勒戒之紀錄，此有臺灣高等法
    院被告前案紀錄表1 份在卷可佐，均知第一級毒品海洛因與
    第二級毒品甲基安非他命等毒品，對人體健康危害至鉅，一
    經染毒，極易成癮，影響頗為深遠，如任其氾濫、擴散，影
    響社會治安，危害非淺，政府因而嚴令禁絕海洛因與甲基安
    非他命之流通，被告曾德華為幫助女友蘇玉萍施用第一、二
    級毒品，而先後2 次受託向王志森各自取得第二級毒品甲基
    安非他命與第一級毒品海洛因後，轉供蘇玉萍施用，被告曾
    德華雖未實際參與施用毒品行為，亦未因幫助蘇玉萍施用毒
    品而獲得任何利益，但其行為已造成戕害蘇玉萍身體健康之
    結果，造成蘇玉萍無法戒除毒癮，被告鄭淑貞為成年人士，
    且四肢健全，具有工作能力，卻圖謀暴利，明知毒品之危害
    ，仍於附表三所示之時間，夥同王志森、徐曉傑共同販賣第
    二級毒品予韓淑芬，不僅戕害他人身體健康，更助長毒品氾
    濫，又毒品氾濫具有滋生其他刑事犯罪之潛在危險，影響社
    會治安甚鉅，被告曾德華、鄭淑貞犯後，均飾詞否認，毫無
    悔意，原均不應輕罰，惟念及被告鄭淑貞前無犯罪經判刑之
    紀錄，素行尚稱良好，而被告曾德華僅是受託代為取得第一
    、二級毒品供自己女友蘇玉萍施用，犯罪情節輕微，而被告
    鄭淑貞夥同他人共同販賣第二級毒品予韓淑芬之所得金額僅
    6,000 元，犯罪所得不多，犯罪手段和平，被告鄭淑貞因犯
    本件共同販賣毒品而流通之第二級毒品甲基安非他命，數量
    約4 公克，數量非鉅，危害社會治安之程度，尚屬有限，犯
    罪情節亦非重等一切情形，爰分別量處如主文所示之刑，併
    就被告曾德華部分諭知易科罰金之折算標準，且就被告曾德
    華部分，定應執行刑與諭知易科罰金之折算標準如主文第1
    項所示。
  (十)按沒收物倘均已扣案，無全部或一部不能沒收之情形，無庸
    依毒品危害防制條例第19條第1 項後段諭知如全部或一部不
    能沒收時追徵其價額或以其財產抵償之（最高法院95年度臺
    上字第3133號判決意旨參照）。扣案如附表四所示之手機1
    支（含門號0000000000號SIM 卡1 張），為被告鄭淑貞所有
    ，已據被告鄭淑貞供承在卷（見板橋地檢署99年度偵字第30
    711 號偵查卷第288 頁反面、本院卷第38頁），而該手機1
    支係供被告鄭淑貞販賣第二級毒品予韓淑芬時，與共犯徐曉
    傑聯繫使用，已如前述，並有附表三編號1 所示之監聽譯文
    1 份在卷可參，堪認係供被告鄭淑貞販賣第二級毒品犯罪所
    用，爰依毒品危害防制條例第19條第1 項規定，併予宣告沒
    收。至於徐曉傑所持以聯繫被告鄭淑貞、韓淑芬如附表五所
    示之手機1 支（含門號0000000000號SIM 卡1 張），亦經新
    北市政府警察局中正第一分局警員，於99年11月21日23時許
    ，持搜索票在徐曉傑位於新北市○○區○○路188 號24樓之
    1 租屋處扣得，此據徐曉傑於偵查中及本院另案審理時陳稱
    明確（見板橋地檢署99年度偵字第30711 號偵查卷第262 頁
    反面、本院另案100 年度訴字第34號卷(二)第49頁），並有附
    表三所示之監聽譯文1 份在卷可佐，則基於責任共同原則，
    爰依毒品危害防制條例第19條第1 項規定，併予宣告沒收。
  (十一)又按共同正犯犯罪所得之財物為新臺幣時，因係合併計算，
    且於全部或一部不能沒收時以其財產抵償之，為避免執行時
    發生重複沒收、抵償之情形，故各共同正犯之間係採連帶沒
    收主義，於裁判時應諭知被告共同犯罪所得財物應與其他共
    同正犯連帶沒收，如全部或一部不能沒收時，應以其等財產
    連帶抵償之（最高法院98年度臺上字第6920號判決參照）。
    查被告鄭淑貞與王志森、徐曉傑共同販賣第二級毒品之所得
    6,000 元，業經證人韓淑芬交付與鄭淑貞，此經被告鄭淑貞
    韓淑芬證述在卷（見本院卷第71頁、第74頁），而被告鄭淑
    貞亦不否認證人韓淑芬曾將購買毒品之價金6,000 元交付與
    其（見本院卷第74頁），雖該6,000 元，並未扣案，因屬被
    告鄭淑貞與王志森、徐曉傑犯罪所得之財物，應依毒品危害
    防制條例第19條第1 項規定，由被告鄭淑貞與王志森、徐曉
    傑連帶沒收之，如全部或一部不能沒收時，以被告鄭淑貞與
    王志森、徐曉傑之財產連帶抵償之。
  (十二)至於警方於99年11月22日23時30分許，在被告鄭淑貞前揭住
    處扣得之第二級毒品甲基安非他命1 包、吸食器2 組、手機
    1 支（含門號0000000000號之SIM 卡1 張）、電子磅秤1 台
    ，因被告鄭淑貞否認為其所有，辯稱：均係其胞妹鄭怡萍所
    有等語（見板橋地檢署99年度偵字第30711 號偵查卷第288
    頁反面至第289 頁），核與鄭怡萍於警詢陳稱：上開扣案之
    第二級毒品甲基安非他命、吸食器2 組、門號0000000000之
    手機1 支、電子磅秤均為其所有等語相符（見板橋地檢署99
    年度偵字第30711 號偵查卷第293 頁反面至第294 頁），此
    外，亦無任何證據顯示該等扣案物品，與被告鄭淑貞所犯本
    件販賣第二級毒品之犯行，具有直接關連，依法自均不得於
    本案中併予宣告沒收，附此敘明。
據上論斷，應依刑事訴訟法第299 條第1 項前段、第300 條，毒
品危害防制條例第4 條第2 項、第10條第1 項、第2 項、第19條
第1 項，刑法第11條、第28條、第30條第1 項前段、第2 項、第
47條第1 項、第59條、第41條第1 項前段、第51條第5 款，判決
如主文。
本案經檢察官楊瀚濤到庭執行職務。
中    華    民    國   100    年    8     月    25    日
                  刑事第五庭  審判長法  官  胡堅勤
                                    法  官  盧軍傑
                                    法  官  高增泓
以上正本證明與原本無異。
如不服本判決，應於判決送達後十日內，向本院提出上訴書狀，
並應敘述具體理由；其未敘述上訴理由者，應於上訴期間屆滿後
二十日內向本院補提理由書（均須按他造當事人之人數附繕本，
並得請求選任辯護人代撰上訴理由狀）「切勿逕送上級法院」。
                                    書記官  林政良
中    華    民    國   100    年    8     月    25    日
附錄本案論罪科刑法條全文：
刑法第30條
幫助他人實行犯罪行為者，為幫助犯。雖他人不知幫助之情者，
亦同。
幫助犯之處罰，得按正犯之刑減輕之。
毒品危害防制條例第10條
施用第一級毒品者，處 6 月以上 5 年以下有期徒刑。
施用第二級毒品者，處 3 年以下有期徒刑。
毒品危害防制條例第4條：
製造、運輸、販賣第一級毒品者，處死刑或無期徒刑；處無期徒
刑者，得併科新臺幣2,000萬元以下罰金。
製造、運輸、販賣第二級毒品者，處無期徒刑或7 年以上有期徒
刑，得併科新臺幣1,000 萬元以下罰金。
製造、運輸、販賣第三級毒品者，處5 年以上有期徒刑，得併科
新臺幣700 萬元以下罰金。
製造、運輸、販賣第四級毒品者，處3 年以上10年以下有期徒刑
，得併科新臺幣300 萬元以下罰金。
製造、運輸、販賣專供製造或施用毒品之器具者，處1 年以上7
年以下有期徒刑，得併科新臺幣100萬元以下罰金。
前5 項之未遂犯罰之。
附表一（即譯文J1至J2）：
┌──┬──────┬──────┬───────────────────┬───┐
│編號│通話時間    │通話對象    │通話內容                              │ 備註 │
├──┼──────┼──────┼───────────────────┼───┤
│ 1  │99年9月30日 │蘇玉萍以0935│蘇玉萍：阿華已經到景安站了            │偵卷  │
│    │09時17分33秒│080307行動電│王志森：我要睡覺啦                    │第166 │
│    │            │話撥打王志森│蘇玉萍：對啊你不是有跟你約嗎          │頁    │
│    │            │所持00000000│王志森：阿坤拖那麼久                  │      │
│    │            │60行動電話  │蘇玉萍：對啊因為他跟阿權約…他待會就到│      │
│    │            │            │        了、在景安站啦…那個你可不可以│      │
│    │            │            │        讓我13張好不好、因為我要用我不│      │
│    │            │            │        睡覺了、好不好那我托阿華拿回來│      │
│    │            │            │        、13張啦、麻煩一下            │      │
│    │            │            │王志森：妳不睡覺…幹嘛不睡覺          │      │
│    │            │            │蘇玉萍：因為我要籌一些錢回去          │      │
│    │            │            │王志森：那好啦                        │      │
│    │            │            │蘇玉萍：那我晚點再打給你…我晚上再拿過│      │
│    │            │            │        去給你                        │      │
│    │            │            │王志森：再說啦、那小的打給妳、妳都不要│      │
│    │            │            │        接                            │      │
│    │            │            │蘇玉萍：好、我知道了、那再麻煩你了、昨│      │
│    │            │            │        天不好意思阿華拖那麼久、那我已│      │
│    │            │            │        經不舒服了啊                  │      │
│    │            │            │王志森：妳身體會搞壞、那誰會受得啦    │      │
│    │            │            │蘇玉萍：嗯、那馬上就到了              │      │
│    │            │            │王志森：好                            │      │
├──┼──────┼──────┼───────────────────┼───┤
│ 2  │99年9月30日 │曾德華以0983│（曾德華背景聲有2女子在身旁講話）     │偵卷  │
│    │09時37分56秒│625218行動電│曾德華：喂                            │第166 │
│    │            │話撥打王志森│王志森：喔、你還真慢                  │頁    │
│    │            │所持00000000│曾德華：哦、不好意思…那我現在上去喔  │      │
│    │            │60行動電話  │王志森：好                            │      │
└──┴──────┴──────┴───────────────────┴───┘
附表二（即譯文J8至J10）：
┌──┬──────┬──────┬───────────────────┬───┐
│編號│通話時間    │通話對象    │通話內容                              │ 備註 │
├──┼──────┼──────┼───────────────────┼───┤
│ 1  │99年10月02日│蘇玉萍以0935│蘇玉萍：你現在方便講話嗎、小真走了吧  │偵卷  │
│    │23時13分03秒│080307行動電│王志森：方便啦…                      │第166-│
│    │            │話撥打王志森│蘇玉萍：因為我要回屏東、我跟你商量一下│1頁   │
│    │            │所持00000000│        、我打「麻將」2 仟5 就好了、禮│      │
│    │            │60行動電話  │        拜一就可以匯到你帳號、而且我還│      │
│    │            │            │        要過去拿、哦不( 講錯嘴巴在嚕) │      │
│    │            │            │        、我要打麻將啦…還是我過去跟你│      │
│    │            │            │        講                            │      │
│    │            │            │王志森：嗯…隨便阿                    │      │
│    │            │            │蘇玉萍：那我到樓下打給你…20分鐘就到了│      │
│    │            │            │        …                            │      │
│    │            │            │王志森：阿華呢                        │      │
│    │            │            │蘇玉萍：他我不曉得…他要開車子去還給人│      │
│    │            │            │        家…在環河北路了、要上那個橋  │      │
│    │            │            │王志森：嗯                            │      │
│    │            │            │蘇玉萍：待會就到了…                  │      │
├──┼──────┼──────┼───────────────────┼───┤
│ 2  │99年10月02日│曾德華以0983│曾德華：我直接上去喔                  │偵卷  │
│    │23時22分51秒│625218行動電│王志森：嗯                            │第166-│
│    │            │話撥打王志森│曾德華：好                            │1頁   │
│    │            │所持00000000│                                      │      │
│    │            │60行動電話  │                                      │      │
├──┼──────┼──────┼───────────────────┼───┤
│ 3  │99年10月02日│曾德華以0983│曾德華：喂到了                        │偵卷  │
│    │23時34分55秒│625218行動電│王志森：嘿                            │第166-│
│    │            │話撥打王志森│                                      │1頁   │
│    │            │所持00000000│                                      │      │
│    │            │60行動電話  │                                      │      │
└──┴──────┴──────┴───────────────────┴───┘
附表三（即譯文C28至C29）：
┌──┬──────┬──────┬───────────────────┬───┐
│編號│通話時間    │通話對象    │通話內容                              │ 備註 │
├──┼──────┼──────┼───────────────────┼───┤
│ 1  │99年11月11日│鄭淑貞以0983│鄭淑貞：曉傑我那包裝紙是0.3 的我要裝多│偵卷  │
│    │18時45分29秒│785444行動電│        少…1 包要多重？              │第187 │
│    │            │話撥打徐曉傑│徐曉傑：4.3啊                         │頁    │
│    │            │所持00000000│鄭淑貞：就全部、總共、這樣可以嗎      │      │
│    │            │48行動電話  │徐曉傑：對、這樣就好了                │      │
│    │            │            │鄭淑貞：早上不是說小芬回去不可以這樣子│      │
│    │            │            │        …這樣子就可以哦？            │      │
│    │            │            │徐曉傑：對啦…                        │      │
├──┼──────┼──────┼───────────────────┼───┤
│ 2  │99年11月11日│韓淑芬以0917│韓淑芬：剛那是你弄的嗎…剛是你載阿真回│偵卷  │
│    │22時3分11秒 │088588行動電│        來的嗎？                      │第187 │
│    │            │話撥打徐曉傑│徐曉傑：對啊                          │頁    │
│    │            │所持00000000│韓淑芬：我問你是425 (4.25 克) 還是4 (4│      │
│    │            │48行動電話  │        克) ？                        │      │
│    │            │            │徐曉傑：4吧                           │      │
│    │            │            │韓淑芬：老大今天都給我425             │      │
│    │            │            │徐曉傑：是喔…沒關係再補給妳就好…因為│      │
│    │            │            │        我們裝給人家都是這樣子…沒關係│      │
│    │            │            │        下次我再                      │      │
│    │            │            │韓淑芬：0.5、好改天                   │      │
│    │            │            │徐曉傑：妳是那2個                     │      │
│    │            │            │韓淑芬：對、今天拿的那個              │      │
│    │            │            │徐曉傑：好…                          │      │
└──┴──────┴──────┴───────────────────┴───┘
附表四：
99年11月33日23時10分許，在新北市○○區○○路一段213 號10
樓扣得
┌──┬──────────┬────────┬───────────┐
│編號│  扣案物品名稱      │  數  量        │  備     註           │
├──┼──────────┼────────┼───────────┤
│ 1  │手機（門號：00000000│1 支（含SIM 卡1 │徐曉傑所有供販賣第二級│
│    │44 號）             │張）            │毒品所用。            │
└──┴──────────┴────────┴───────────┘
附表五：
99年11月21日23時許，在新北市○○區○○路188 號24樓之1 扣
得
┌──┬──────────┬────────┬───────────┐
│編號│  扣案物品名稱      │  數  量        │  備     註           │
├──┼──────────┼────────┼───────────┤
│ 1  │手機（門號：00000000│1 支（含SIM 卡1 │徐曉傑所有供販賣第二級│
│    │48號）              │張）            │毒品所用。            │
└──┴──────────┴────────┴───────────┘